【裁判字號】    97,交聲,3021
【裁判日期】    971230
【裁判案由】    聲明異議
【裁判全文】
臺灣臺中地方法院交通事件裁定        97年度交聲字第3021號
原處分機關  交通部公路總局臺中區監理所
異  議  人
即受處分人  甲○○
上列受處分人因違反道路交通管理處罰條例案件，對於交通部公
路總局臺中區監理所民國97年10月17日所為之處分（中監稽違字
第裁６０－ＧＰ８Ａ０３０６３號裁決書）聲明異議，本院裁定
如下：
    主  文
異議駁回。
    理  由
一、原處分意旨略以：受處分人即異議人（下稱受處分人）甲○
    ○所有之車牌號碼５９９９－ＳＥ自用小客車於民國97年10
    月3 日16時55分許，停放在臺中市○○街○○路口禁止臨時
    停車處，經臺中市政府警察局交通警察隊拖吊分隊員警拍照
    採證後，以「在禁止臨時停車處所停車（經科學儀器採證）
    」違規，逕行舉發，並將該車輛移置拖吊場，嗣將舉發通知
    單送達於受處分人，受處分人於應到案日期即97年11月5 日
    前向原處分機關提出申訴，向交通部公路總局臺中區監理所
    （下稱原處分機關）提出申訴，經原處分機關函詢舉發機關
    調查結果，仍認異議人有前開違規事實，原處分機關乃依道
    路交通管理處罰條例第56條第1 項第1 款規定，裁處受處分
    人新臺幣（下同）900 元，於法並無違誤等情。
二、異議意旨略以：受處分人於97年10月3 日16時30分許，將車
    牌號碼５９９９－ＳＥ自用小客車停放於臺中市○○街○○
    路口處，遭員警逕行舉發及拖吊，伊隨即至文心拖吊場取車
    ，惟取車後發現上開車輛行進中出現雜音，遂返回住家調閱
    大樓監視錄影帶，發現員警拖吊時並未全程架設輔助輪，造
    成上開車輛底盤損壞，伊自行將該車送修，受有15,704元修
    理費用之損害，為此聲明異議等云云。
三、按汽車臨時停車時，應依左列規定：(三)設有禁止臨時停車標
    誌、標線處所不得臨時停車；汽車停車時，應依下列規定：
    (一)禁止臨時停車處所不得停車，道路交通安全規則第111條
    第1項第3款、第112條第1項第1款定有明文。又道路交通管
    理處罰條例第56條第1項第1款規定，汽車駕駛人停車時，在
    禁止臨時停車處所停車者，處新臺幣600 元以上1,200 元以
    下罰鍰。
四、本件受處分人於97年10月3 日16時55分許，在臺中市○○街
    與向上路口處之禁止臨時停車處所停放其車牌號碼5999-SE
    號自用小客車等情，有卷附臺中市警察局中市警交字第
    GP8A03063 號舉發違反道路交通管理事件通知單1 只附卷可
    參，復為異議人所不爭執，應堪認定。而原處分機關所為之
    上開裁罰，即係針對異議人在禁止臨時停車處所停車之交通
    違規行為所為出之處分，此一處分之裁罰內容僅為「罰鍰新
    臺幣900 元」，並未包括以拖吊之方法移置車輛，是異議人
    認為拖吊車輛之行政行為有違法或不當之瑕疵，尚不影響原
    處分認事用法之正確性，從而，原處分機關以受處分人上開
    所有汽車在禁止臨時停車處所停車為由，依道路交通管理處
    罰條例第56條第1 項第1 款及違反道路交通管理事件統一裁
    罰基準表之規定，裁罰受處分人900 元，並無違法或不當。
    受處分人執上開理由聲明異議，為無理由，應予駁回。
五、至於現場處理之警員於舉發後，將受處分人前開車輛移置之
    行為，非屬原處分之裁罰內容已如前述，受處分人對上開行
    政行為如有異議，自應循訴願、行政訴訟或國家賠償管道尋
    求救濟，附此敘明。
六、據上論斷，應依道路交通管理處罰條例第87條第2 項，道路
    交通案件處理辦法第19條，裁定如主文。
中    華    民    國    97    年    12    月    30    日
                        交通法庭  法  官  廖慧如
上正本證明與原本無異。
如不服本裁定，應於送達後5日內，向本院提出抗告狀。
                                  書記官  張宏清
中    華    民    國    97    年    12    月    30    日


司法院資訊處製作；財團法人民間司法改革基金會備份。
